Inventaris van het archief der heerlijkheid Heerjansdam
Nationaal Archief, Den Haag
Heerlijkheid Heerjansdam
1332-1865
35276
1.80 meter; 377 inventarisnummers.
Normale geschreven en gedrukte teksten. De Nederlandstalige stukken van vóór ca. 1700 zijn geschreven in het gotische cursiefschrift, met name in de oud-Hollandse klerkencursief.
Nationaal Archief, Den Haag
Heerjansdam, heer van
In het archief zijn stukken aanwezig uit de periode 1332-1865. Er is een rubriek eigensdomsbewijzen betreffende de heerlijkheid, correspondentie van de heer en stukken inzake de inkomsten zoals rekeningen met bijlagen. Aparte rubrieken zijn gewijd aan het visserijrecht van de Heren en stukken over een gors dat de Nachtmerrie werd genoemd. Tot slot bevat het archief een regestenlijst van 53 nummers, met name 17de en 18de eeuwse afschriften.
Archiefvorming
Geschiedenis van de archiefvormer
Heerjansdam is eene der ambachtsheerlijkheden uit den Zwijndrechtschen waard. De waard werd in 1332 door graaf Willem III uitgegeven om bedijkt te worden, en in 1340 beleende hij (zie Inv. no. 2) meester Tielman Jan Heeren Gilles' zoons zoon met het achtste deel van Zwijndrecht, eerst Heer-Heynkensambacht en Heynenkerke, later Heerjansdam geheeten. Deze heerlijkheid kwam achtereenvolgens aan tal van verschillende families. De laatste heer van Heerjansdam wat wien papieren in het archief aanwezig zijn, was jhr. N.J. Steengracht van Duivenvoorde. Eene dochter van dezen huwde met W.A.J. baron Schimmelpenninck van der Oye en werd de moeder èn van mevrouw Van Tets van Goudriaan èn van den vader van den eigenaar der collectie Duivenvoorde. Hiermee is dus verklaard, hoe het mogelijk was, dat een deel van het archief van Heerjansdam onder de papieren van het huis Duivenvoorde werd teruggevonden.
Geschiedenis van het archiefbeheer
In het verslag over 1914 wordt in de afdeeling der aanwinsten en verliezen vermeld, dat de heer W.A.A.J. baron Schimmelpenninck van der Oye eene zeer belangrijke verzameling stukken, die op het huis Duivenvoorde berust hebben, aan het Rijk in bruikleen heeft gegeven. Bij de ordening in die stukken aangebracht door Dr. Poelman, bleek, dat er zich een aantal stukken onder bevonden, behoorend tot het archief der heerlijkheid Heerjansdam.
De verwerving van het archief
Het archief is door schenking verworven.
Inhoud en structuur van het archief
3.19
Aanwijzingen voor de gebruiker
Openbaarheidsbeperkingen
Volledig openbaar.
Materiële beperkingen
Aanvraaginstructie
Openbare archiefstukken kunnen online worden aangevraagd en gereserveerd. U kunt dit ook via de terminals in de studiezaal van het Nationaal Archief doen. Om te kunnen reserveren dient u de volgende stappen te volgen:
U maakt een profiel aan op www.gahetna.nl, en logt vervolgens in
Via de archiefinventaris (alleen de beschrijvingen met rode nummers) selecteert u het gewenste archiefstuk door op de knop 'Reserveren' te klikken
In het volgende scherm geeft u aan op welke dag u het archiefstuk wilt inzien
Indien u zich bevindt in de studiezaal en een tafelnummer heeft ontvangen kunt u dit nummer vermelden. Als u geen tafelnummer heeft kunt u tafelnummer 777 laten staan
Vervolgens bevestigt u uw reservering door deze te versturen.
Verwant materiaal
Beschikbaarheid van kopieën
Beschrijving van de series en archiefbestanddelen
- Eigendomsbewijzen der heerlijkheid en andere stukken betreffende de heerlijkheid in het algemeen., A
  - Opgaven van de goederen en rechten, waaruit de heerlijkheid Heerjansdam bestaat., 17e eeuw; 1; 3 stukken in 1 omslag
  - Verlijbrief van de heerlijkheid Heerjansdam aan meester Tyelman Jan Heren Gillys' zoon. Met 17e eeuwsche copie., 1340; 2; 1 charter en 1 stuk
    Dit inventarisnummer is alleen als kopie te raadplegen.
    Zie Reg. no 7.
    7 1340 Juli 14.
    Willem, graaf van Henegouwen enz., beleent meester Tielman Jan Heren Gillys' soens sone met het achtste deel van Zwindrecht.
    Ghegheven tDordrecht des Vridaghes na Sente Margrieten dach int jair ons Heeren dusent driehondert ende viertich.
    a. Oorspr. (Inv. n°. 2.) Met geschonden zegel van graaf Willem in groene was in zakje.
    b. Copie uit de 17t eeuw op papier. (Inv. n°. 2.)
    Gedrukt volgens een ander, bijna eensluidend origineel: Nibbelink n°. 36, die het ten onrechte op Juli 27 dateert.
  - Octrooi door Willem, graaf van Holland, gegeven aan meester Thielman Jan Gilles' zoon om een weekmarkt en een vrije jaarmarkt in zijn heerlijkheid te hebben, benevens het recht van nakoop en om te testeeren., 1340; 3; 1 charter
    Zie Reg. no. 6.
    6 1340 Juli 13.
    Willem, graaf van Henegouwen enz., verleent meester Tielman Jan Heren Gillys' zoens zoen een weekmarkt en een vrije jaarmarkt voor zijn deel van Zwindrecht en tevens het recht van nakoop van land na doode en het recht over zijn leen te beschikken.
    Ghegheven Tordrecht op Sinte Margrieten dach int jaer ons Heeren MCCC ende viertich.
    Oorpr. (Inv. n°. 3.) Met geschonden zegel van graaf Willem in groene was in zakje.
  - Brief, waarbij wordt toegestaan een erfrente te vestigen op de heerlijkheid Heerjansdam ten behoeve van joffr Margriet van Alcmade., 1462; 4; 1 stuk
    Copie van 1574. Zie Reg. no. 6.
    15 1462 Juli 1.
    Johan, heer van Wassenaer, van Voerschoten en van Catwijck en burggraaf van Leyden, staat aan Bartholomaeus van der Doys, zyn neef, toe op Heerjansdam een erfrente van 1 pond gr. Vl. jaarlijks te vestigen.
    Den eersten dach van Julio int jaer ons Heeren duysent vierhondert ende twee ende tsestich.
    Copie van 1574 op papier (Inv. n°. 4).
  - Koopbrief van de heerlijkheid Heerjansdam door Jan Boom Jansz. van Phillips van der Does., 1503; 5; 1 charter
    Zie Reg. no. 22.
    22 1503 Augustus 8.
    Phillips van der Does verkoopt aan Jan Boom Jansz. zijn neef, de ambachtsheerlijkheid van Heeren-Jansdam.
    Int jaer ons Heeren dusent vijfhondert ende drie den achten dach in Augusto.
    a. Oorspr. op papier. (Inv. n°. 5.) Met zeer geschonden opgedrukt zegel in groene was en de signatuur van Phillips van der Does.
    b. Notarieele copie van 1700 Februari 26. (Inv. n°. 307 letter X 20.)
    c. Copie uit de 18e eeuw. (Inv. n°. 307 letter X 20.)
  - Verlijbrief van de heerlijkheid Heerjansdam aan Pieter Huygensz., 1510; 6; 1 charter
    Zie Reg. no. 24.
    24 1510 Juni 30.
    Anna van Halewijn, vrouwe van Wassenaer, generale gouvernesse en administresse der landen, goederen en en heerlijkheden van Johan van Wassenaer, burggraaf van Leyden, haar zoon, beleent ten verzoeke van Jan van Muylwijck, meester Jan Booms zoon, Pieter Huygen zoon met Heeren-Heynkensambacht, nu geheeten Heeren-Jansdam.
    Opten lesten dach van Junie int jaer ons Heeren duysent vijfhondert ende thiene.
    Oorsp. (Inv. n°. 6.) Het zegel van Wassenaer verloren.
  - Veroordeeling van het Hof van Holland van Phillips van der Does om ten behoeve van Pieter Huygensz. afstand te doen van zijn nakooprecht op de heerlijkheid Heerjansdam., 1510; 7; 1 charter
    Zie Reg. no. 25.
    25 1510 Juli 22.
    Het Hof van Holland veroordeelt Phillips van der Does om ten behoeve van Pieter Huygenz. afstand te doen van zijn nakooprecht op de heerlijkheid Heerjansdam.
    Den XXIIen dach in Julio XVc ende thien.
    Oorspr. (Inv. n°. 7.) Met zeer geschonden zegel van het Hof van Holland in roode was in zakje.
  - Verlijbrief van de heerlijkheid Heerjansdam aan Aernt Pietersz., 1516; 8; 1 charter
    Zie Reg. no. 34.
    34 1516 November 6.
    Johan, heer tot Wassenaer, tot Catwijck, tot Voorschoten etc., burggraaf tot Leyden, beleent Aernt Pietersz. met Heeren-Heynkensambocht, nu geheeten Heeren-Jansdam.
    Opten sesten dach van Novembri int jaer ons Heeren duysent vijfhondert ende sestiene.
    Oorspr. (Inv. n°. 8.) Met losgescheurd zegel van Johan van Wassenaer in roode was in zakje.
  - Verlijbrief van de heerlijkheid Heerjansdam aan jonkvrouw Johanna van Heerjansdam., 1591; 9; 1 charter
  - Octrooi, door de Staten van Holland gegeven aan de vrouwe van Heerjansdam om bij testament over haar heerlijke goederen te mogen beschikken., 1593; 10; 1 charter
  - Extract uit het leenregister van Wassenaer, vermeldend verlijbrieven van 1393 tot 1610., 1393-1610; 11; 1 stuk
    Zie Reg. no. 10 en 11.
    10 1368 November 25.
    Diederick van Wassenaer, burggraaf van Leyden, ridder, ende Machtelt van Barendrecht, burggravin van Leyden, verleenen aan heer Jan van Rosendale Heeren Jans zoon het ambacht, dat men nu noemt Heeren-Heydenambacht.
    Gegeven int jaer ons Heeren MCCC achtentsestich op Sinte Katherynen dach.
    a. Opgenomen in een bevestigingsbrief van Aelbrecht van 1393. (Zie Reg. n°. 11.)
    b. Copie uit de 17e eeuw op papier. (Inv. n°. 11.)
    11 (13)93 Januari 21.
    Aelbrecht, hertog van Beieren, bevestigt de verleening van Heerjansdam aan heer Jan van Rosendale.
    Gegeven in den Hage op Ste Agnieten dach Ao. XCII.
    Copie uit de 17e eeuw op papier. (Inv. n°. 11.)
  - Procuratie, gegeven door jonkvrouw Johanna van Heejansdam op eenige personen om een erfrente van 300 guldens te vestigen op de heerlijkheid Heerjansdam ten behoeve van Anna van Heerjansdam, gehuwd met jonkheer Phillibert van Serooskerke., 1614; 12; 1 stuk
  - Verlijbrief van de heerlijkheid Heerjansdam aan jonkheer Gijsbrecht van Hardenbroeck., 1637; 13; 1 charter
  - Stukken betreffende den verkoop van de heerlijkheid Heerjansdam door de kinderen van Gijsbert van Hardenbroeck aan Pieter van Tuyll van Serooskerke., 1654-1661; 14; 20 stukken in 1 omslag
    Eenige stukken komen in dubbel voor.
  - Verlijbrief van de heerlijkheid Heerjansdam aan jonkheer Pieter van Tuyll van Serooskerke, heer van Maelstede., 1657; 15; 1 charter
  - Verlijbrief van de heerlijkheid Heerjansdam aan jonkvrouw Wilhelmina van Tuyll van Serooskerke., 1659; 16; 1 charter
  - Verlijbrief van de heerlijkheid Heerjansdam aan jonkheer Pieter Hieronimus Ripperda. Met een volmacht tot het afleggen van de eed., 1676-1724; 17; 1 charter en 1 stuk
  - Verlijbrief van de heerlijkheid Heerjansdam aan vrouwe Anna Maria Ripperda, douairière Torck. Met aangehechte quitantie van successierecht., 1725; 18.1, 18.2; 1 charter en 1 aangehecht stuk
    - Charter, 18.1
    - Kwitantie, 18.2
  - Verlijbrief van de heerlijkheid Heerjansdam aan Frederik Willem baron Torck., 1740; 19; 1 charter
  - Verlijbrief van de heerlijkheid Heerjansdam aan Assueer Jan baron Torck., 1762; 20; 1 charter
  - Confirmatiebrief door den graaf van Wassenaer van den lijftocht van de heerlijkheid Heerjansdam ten behoeve van Jacoba Maria baronesse van Wassenaer, douairière van Frederik Willem baron Torck, heer van Heerjansdam. Met gedeeltelijke copie van 1807., 1762, 1807; 21; 1 charter en 1 stuk
  - Accoord tussen de vrouw van Heinenoord en den heer van Heerjansdam betreffende de verlegging van het oude veer van Heinenoord., Eind 18de eeuw; 22; 1 stuk
- Brieven en bijbehoorden stukken, ingekomen bij den heer., B
  - Brieven, ontvangen door den heer van Heerjansdam van zijn neef den heer P. van Tuyll van Serooskerke betreffende eenige quitantiën., 1656-1657; 23; 2 stukken in een omslag
  - Brieven, ontvangen door den heer Van Brakel, voogd van den heer van Heerjansdam, en na zijn dood door zijne weduwe, van den advocaat Van Rijssen en de weduwe van den advocaat Van den Heyden, benevens klad-antwoord van den heer Van Brakel, alles betreffende de betaling van de kooppenningen voor de heerlijkheid Heerjansdam., 1671-1681; 24; 5 stukken in een omslag
  - Brief, ontvangen door den heer van Heerjansdam van Hendrik S. Leenheer, houdende dankbetuiging voor zijn benoemen tot schoolmeester te Heerjansdam., 1744; 25; 1 stuk
    Zie ook no. 275.
  - Brief, ontvangen door den heer van Heerjansdam van G.J. Leenheer., 1746; 26; 1 stuk
  - Brieven, ontvangen door den heer van Heerjansdam van zijn rentmeester. Met bijlage., 1806-1810; 27; 4 stukken in een omslag
  - Brieven, ontvangen door den heer van Heerjansdam of zijn vertegenwoordiger van den rentmeester van Heerjansdam. Met bijlagen en kladbrieven van den heer den rentmeester., 1847-1864; 28; 1 bundel
  - Brieven, ontvangen door den heer van Heerjansdam, en klad van door hem verzonden brieven, alles betreffende de heerlijkheid Heerjansdam., 1817-1845; 29; 1 bundel
- Stukken betreffende de inkomsten der heerlijkheid., C
  - Stukken betreffende den rentmeester, belast met het beheer van de inkomsten der heerlijkheid., I
    - Minuut-instructies voor Ary Verduyn, schout van Heerjansdam, als rentmeester van den heer., 1725; 30; 1 stuk
    - Aanstelling van Jan van Dijk to rentmeester van de heerlijkheid Heerjansdam. (Gelijktijdig afschrift.), 1792; 31; 1 stuk
    - Geregistreerde volmacht van de vrouwe van Heerjansdam voor Jacobus van 't Hoff om van Julius Dominicus Schultz van Haegen de administratie der heerlijkheid over te nemen., 1829; 32; 1 stuk
      Zie ook nos. 28 en 279.
  - Rekeningen van de heerlijkheid Heerjansdam., II
    - Rekening van de voogden van de erfgename van Petronella Van Tuyll van Serooskerke, gedaan aan den voogd van de kinderen van Adolf Hendrik Ripperda, heer Van Buerse, over de goederen van Heerjansdam, dien kinderen aankomend. Afgehoord 1682 Juli 28., 33; 1 quatern
    - Rekening van den rentmeester van Heerjansdam Ary Verduyn over 1704 en 1705, afgehoord door of vanwege den heer van Heerjansdam 1707 September 24., 34; 1 quatern
      Ongeteekend exemplaar, met opschrift: Voor mijn heer.
    - Rekening van den rentmeester van Heerjansdam Ary Verduyn over 1720, afgehoord door of vanwege den heer van Heerjansdam 1723 Juni 29., 35; 1 quatern
    - Borderel, behoorend bij de rekening over 1720., 36; 1 stuk
    - Bijlagen, behoorend bij de rekening over 1724., 37; 5 stukken
    - Rekeningen van den Rentmeester van Heerjansdam, afgehoord door of vanwege den heer van Heerjansdam., 1735-1745; 38-48; 11 quaterns
      - Rekening van Ary Verduyn over 1735. Ongeteekend exemplaar, afgehoord 1731 Juni 7, 38
      - Rekening van Ary Verduyn over 1736. Ongeteekend exemplaar, afgehoord 1749 April 25, 39
      - Rekening van Ary Verduyn over 1737. Ongeteekend exemplaar, afgehoord1749 April 25, 40
      - Rekening van Ary Verduyn over 1738. Ongeteekend exemplaar, afgehoord 1749 April 25, 41
      - Rekening van Ary Verduyn over 1739, afgehoord 1741 december 13, 42
      - Rekening van J.R. Leenheer, weduwe van Ary Verduyn, over 1740. Ongeteekend exemplaar, afgehoord 1743 September 8, 43
      - Rekening van J.R. Leenheer, weduwe van Ary Verduyn, over 1741, afgehoord 1743 September 8, 44
      - Rekening van Cornelis Leenheer over 1742, afgehoord 1744 Augustus 3, 45
      - Rekening van Cornelis Leenheer over 1743, afgehoord 1746 Mei 26, 46
      - Rekening van Cornelis Leenheer over 1744, afgehoord 1746 Mei 26, 47
      - Rekening van Cornelis Leenheer over 1745, afgehoord 1748 Augustus 24, 48
    - Bijlagen, behoorend bij de rekeningen., 1734-1748; 49-58c; 1 pak
      - Bijlagen, behoorend bij de rekeningen van 1735, 49
      - Bijlagen, behoorend bij de rekeningen van 1738, 50
      - Bijlagen, behoorend bij de rekeningen van 1739, 51
      - Bijlagen, behoorend bij de rekeningen van 1740, 52
      - Borderel, behoorend bij de rekeningen van 1741, 53
      - Bijlagen, behoorend bij de rekeningen van 1742, 54
      - Borderel, behoorend bij de rekeningen van 1743, 55
      - Bijlagen, behoorend bij de rekeningen van 1744, 56
      - Bijlagen, behoorend bij de rekeningen van 1745, 57
      - Bijlagen, behoorend bij de rekeningen van 1746, 58A
      - Bijlagen, behoorend bij de rekeningen van 1747, 58B
      - Bijlagen, behoorend bij de rekeningen van 1748, 58C
    - Rekeningen van den Rentmeester van Heerjansdam, afgehoord door of vanwege den heer Heerjansdam., 1750-1808; 59-116; 58 katernen
      - Rekening van Cornelius Leenheer over 1750, afgehoord, 1752 Augustus 22; 59
      - Rekening van Cornelius Leenheer over 1751, afgehoord 1753 Juli 9, 60
      - Rekening van Cornelius Leenheer over 1752, afgehoord 1754 September 27, 61
      - Rekening van de weduwe van Cornelius Leenheer over 1753, afgehoord 1755 Augustus 16, 62
      - Rekening van de weduwe van Cornelius Leenheer over 1754, afgehoord 1757 mei 20, 63
      - Rekening van Bastiaan Hendrik van der Gijp over 1755, afgehoord 1757 mei 20, 64
      - Rekening van Bastiaan Hendrik van der Gijp over 1756, afgehoord 1756 Juli 25, 65
      - Rekening van Bastiaan Hendrik van der Gijp over 1757, afgehoord 1759 Juni 18, 66
      - Rekening van Bastiaan Hendrik van der Gijp over 1758, afgehoord 1760 Juni 28, 67
      - Rekening van Bastiaan Hendrik van der Gijp over 1759, afgehoord 1761 Juni 10, 68
      - Rekening van Bastiaan Hendrik van der Gijp over 1760, afgehoord 1762 Juni 15, 69
      - Rekening van Bastiaan Hendrik van der Gijp over 1761, afgehoord 1763 Juni 6, 70
      - Rekening van Bastiaan Hendrik van der Gijp over 1762, afgehoord 1764 Mei 29, 71
      - Rekening van Bastiaan Hendrik van der Gijp over 1763, afgehoord 1765 April 22, 72
      - Rekening van Bastiaan Hendrik van der Gijp over 1764, afgehoord 1766 April 22, 73
      - Rekening van Bastiaan Hendrik van der Gijp over 1765, afgehoord 1764 Mei 4, 74
      - Rekening van Bastiaan Hendrik van der Gijp over 1766, afgehoord 1768 Mei 2, 75
      - Rekening van Bastiaan Hendrik van der Gijp over 1767, afgehoord 1769 Mei 24, 76
      - Rekening van Bastiaan Hendrik van der Gijp over 1768, afgehoord 1770 April, 77
      - Rekening van Bastiaan Hendrik van der Gijp over 1769, afgehoord 1771 Mei 8, 78
      - 1e rekening van Bastiaan Hendrik van der Gijp over 1770, afgehoord 1772 Februari 24, 79
      - 2e rekening van Bastiaan Hendrik van der Gijp over 1771, afgehoord 1773 April 17, 80
      - 3e rekening van Bastiaan Hendrik van der Gijp over 1772, afgehoord 1774 April 25, 81
      - 4e rekening van Bastiaan Hendrik van der Gijp over 1778, afgehoord 1775 April 18, 82
      - 5e rekening van Bastiaan Hendrik van der Gijp over 1774, afgehoord 1776 Maart 27, 83
      - 6e rekening van Bastiaan Hendrik van der Gijp over 1775, afgehoord 1777 April 29, 84
      - 7e rekening van Bastiaan Hendrik van der Gijp over 1776, afgehoord 1778 April 1, 85
      - 8e rekening van Bastiaan Hendrik van der Gijp over 1777, afgehoord 1779 April 18, 86
      - 9e rekening van Bastiaan Hendrik van der Gijp over 1778, afgehoord 1780 April 10, 87
      - 10e rekening van Bastiaan Hendrik van der Gijp over 1779, afgehoord 1781 April 4, 88
      - 11e rekening van Bastiaan Hendrik van der Gijp over 1780, afgehoord 1782 April 15, 89
      - 12e rekening van Bastiaan Hendrik van der Gijp over 1781, afgehoord 1783 April 14, 90
      - 13e rekening van Bastiaan Hendrik van der Gijp over 1782, afgehoord 1784 April 8, 91
      - 14e rekening van Bastiaan Hendrik van der Gijp over 1783, afgehoord 1785 April 18, 92
      - 15e rekening van Bastiaan Hendrik van der Gijp over 1784, afgehoord 1786 April 12, 93
      - 16e rekening van Bastiaan Hendrik van der Gijp over 1785, afgehoord 1787 Mei 8, 94
      - 17e rekening van Bastiaan Hendrik van der Gijp over 1786, afgehoord 1788 April 14, 95
      - Rekening van Bastiaan Hendrik van der Gijp over 1787, afgehoord 1789 April 14, 96
      - Rekening van Bastiaan Hendrik van der Gijp over 1788, afgehoord 1790 April 23, 97
      - Rekening van Bastiaan Hendrik van der Gijp over 1789, afgehoord 1791 April 2, 98
      - Rekening van Bastiaan Hendrik van der Gijp over 1790, afgehoord 1792 April 8, 99
      - Rekening van Jan van Dijk over 1791. Ongeteekend exemplaar, afgehoord 1793 Juni 10, 100
      - Rekening van Jan van Dijk over 1792. Ongeteekend exemplaar, afgehoord 1794 Januari 29, 101
      - Rekening van Jan van Dijk over 1793. Ongeteekend exemplaar, afgehoord 1794 Maart 15, 102
      - Rekening van Jan van Dijk over 1794. Ongeteekend exemplaar, afgehoord 1795 Juni 6, 103
      - Rekening van Jan van Dijk over 1795 en 1796. Ongeteekend exemplaar, afgehoord 1797 Maart 6, 104
      - Rekening van Jan van Dijk over 1797. Ongeteekend exemplaar, afgehoord 1798 Maart 27, 105
      - Rekening van Jan van Dijk over 1798. Ongeteekend exemplaar, afgehoord 1799 Augustus 31, 106
      - Rekening van Jan van Dijk over 1799. Ongeteekend exemplaar, afgehoord 1800 Mei 31, 107
      - Rekening van Jan van Dijk over 1800. Ongeteekend exemplaar, afgehoord 1801 Mei 20, 108
      - Rekening van Jan van Dijk over 1801. Ongeteekend exemplaar, afgehoord 1802 Juli 1, 109
      - Rekening van Jan van Dijk over 1802. Ongeteekend exemplaar, afgehoord 1803 Juli, 110
      - Rekening van Jan van Dijk over 1803. Ongeteekend exemplaar, afgehoord 1804 Juli 27., 111
      - Rekening van Jan van Dijk over 1804. Ongeteekend exemplaar, afgehoord 1805 Juni 30., 112
      - Rekening van Jan van Dijk over 1805, afgehoord 1806 April 21, 113
      - Rekening van Jan van Dijk over 1806, afgehoord 1807 April 16, 114
      - Rekening van Jan van Dijk over 1807, afgehoord 1808 April 6, 115
      - Rekening van Jan van Dijk over 1808, afgehoord 1809 Mei 7, 116
    - Bijlagen, behoorend bij de rekeningen., 1750-1809; 117-176; 3 pakken
      - Bijlagen, behoorend bij de rekening over 1750, 117
      - Bijlagen, behoorend bij de rekening over 1751, 118
      - Bijlagen, behoorend bij de rekening over 1752, 119
      - Bijlagen, behoorend bij de rekening over 1753, 120
      - Bijlagen, behoorend bij de rekening over 1754, 121
      - Bijlagen, behoorend bij de rekening over 1755, 122
      - Bijlagen, behoorend bij de rekening over 1756, 123
      - Bijlagen, behoorend bij de rekening over 1757, 124
      - Bijlagen, behoorend bij de rekening over 1758, 125
      - Bijlagen, behoorend bij de rekening over 1759, 126
      - Bijlagen, behoorend bij de rekening over 1760, 127
      - Bijlagen, behoorend bij de rekening over 1761, 128
      - Bijlagen, behoorend bij de rekening over 1762, 129
      - Bijlagen, behoorend bij de rekening over 1763, 130
      - Bijlagen, behoorend bij de rekening over 1764, 131
      - Bijlagen, behoorend bij de rekening over 1765, 132
      - Bijlagen, behoorend bij de rekening over 1766, 133
      - Bijlagen, behoorend bij de rekening over 1767, 134
      - Bijlagen, behoorend bij de rekening over 1768, 135
      - Bijlagen, behoorend bij de rekening over 1769, 136
      - Bijlagen, behoorend bij de rekening over 1770, 137
      - Bijlagen, behoorend bij de rekening over 1771, 138
      - Bijlagen, behoorend bij de rekening over 1772, 139
      - Bijlagen, behoorend bij de rekening over 1773, 140
      - Bijlagen, behoorend bij de rekening over 1774, 141
      - Bijlagen, behoorend bij de rekening over 1775, 142
      - Bijlagen, behoorend bij de rekening over 1776, 143
      - Bijlagen, behoorend bij de rekening over 1777, 144
      - Bijlagen, behoorend bij de rekening over 1778, 145
      - Bijlagen, behoorend bij de rekening over 1779, 146
      - Bijlagen, behoorend bij de rekening over 1780, 147
      - Bijlagen, behoorend bij de rekening over 1781, 148
      - Bijlagen, behoorend bij de rekening over 1782, 149
      - Bijlagen, behoorend bij de rekening over 1783, 150
      - Bijlagen, behoorend bij de rekening over 1784, 151
      - Bijlagen, behoorend bij de rekening over 1785, 152
      - Bijlagen, behoorend bij de rekening over 1786, 153
      - Bijlagen, behoorend bij de rekening over 1787, 154
      - Bijlagen, behoorend bij de rekening over 1788, 155
      - Bijlagen, behoorend bij de rekening over 1789, 156
      - Bijlagen, behoorend bij de rekening over 1790, 157
      - Bijlagen, behoorend bij de rekening over 1791, 158
      - Bijlagen, behoorend bij de rekening over 1792, 159
      - Bijlagen, behoorend bij de rekening over 1793, 160
      - Bijlagen, behoorend bij de rekening over 1794, 161
      - Bijlagen, behoorend bij de rekening over 1795, 162
      - Bijlagen, behoorend bij de rekening over 1796, 163
      - Bijlagen, behoorend bij de rekening over 1797, 164
      - Bijlagen, behoorend bij de rekening over 1798, 165
      - Bijlagen, behoorend bij de rekening over 1799, 166